【裁判字號】    98,附民,213
【裁判日期】    981007
【裁判案由】    傷害等
【裁判全文】
臺灣高等法院刑事附帶民事訴訟判決     98年度附民字第213號
原      告  乙○○
被      告  甲○○  原住臺北市.
上列被告因傷害案件（98年度上易字第1842號），原告提起附帶
民事訴訟，請求損害賠償，本院判決如下：
   主  文
被告應給付原告新臺幣壹萬元。
原告其餘之訴駁回。
   事  實
甲、原告方面：
一、聲明：被告應給付原告新臺幣（下同）5 萬元。
二、事實上陳述略稱：被告甲○○於民國（下同）97年12月5 日
    10 時30 分許，在臺北市○○區○○路48號前，因不滿駕駛
    之車牌號碼031-EH號營業用小客車遭拖吊，而基於妨害公務
    之犯意，上前攔阻並坐入車內駕駛座，拒不下車離去，又於
    原告乙○○（即承辦員警）將其抬出車外時，以口咬原告之
    手指，以此暴力方式妨害員警執行職務，致原告受有右手食
    指淺層外傷之傷害，使原告精神上遭受莫大打擊，痛苦異常
    ，爰請求命被告賠償精神慰藉金5 萬元。
三、證據：援用刑事訴訟之證據，並提出臺北醫學大學附設醫院
    診斷證明書1 紙為證。
乙、被告方面：
一、聲明：原告之訴駁回。
二、陳述：被告無賺錢能力，無法賠償。
   理  由
一、按刑事附帶民事訴訟之判決，應以刑事訴訟判決所認定之事
    實為據，刑事訴訟法第500 條定有明文。查被告主張被告犯
    有傷害罪等情，業經本院以98年度上易字第1842號判決認定
    在案，有該刑事判決書可按，是被告有對原告為前揭傷害之
    行為致原告受有精神上痛苦之事實，堪以認定。
二、次按因故意或過失，不法侵害他人之權利者，負損害賠償責
    任，民法第184 條第1 項前段定有明文；又不法侵害他人之
    身體、健康、名譽、自由、信用、隱私、貞操或不法侵害他
    人人格法益而情節重大者，被害人雖非財產上之損害，亦得
    請求賠償相當之金額，同法第195 條第1 項前段亦定有明文
    。所謂相當，應依實際加害情形與權利影響是否重大，及被
    害人的身分地位與加害人的經濟狀況等關係定之（最高法院
    47年台上字第1221號判例參照）。本件被告對原告所為傷害
    行為，致其受有精神上痛苦之事實，既經認定，則原告依前
    開規定請求被告賠償精神上之損害，核屬有據。爰審酌兩造
    之身份、社會地位、經濟能力、雙方之關係，原告雖因執行
    公務遭受被告攻擊導致受傷，惟其傷勢甚輕，不致影響日常
    生活及工作等情，認為原告請求被告給付精神慰撫金5 萬元
    ，尚嫌過高，爰在1 萬元範圍內，予以准許，逾此部分請求
    ，為無理由，應予駁回。
三、本案事證已經明確，兩造其餘攻防及證據方法，經審酌認無
    礙於判決結果，不再一一論述。
四、據上論結，本件原告之訴為一部有理由，一部無理由，依刑
    事訴訟法第502 條第1 項、第2 項，判決如主文。
中    華    民    國    98    年    10    月    7     日
                  刑事第十四庭審判長法  官  陳志洋
                                    法  官  梁耀鑌
                                    法  官  謝靜恒
以上正本證明與原本無異。
不得上訴。
                                    書記官  陳珮茹
中    華    民    國    98    年    10    月    7     日


司法院資訊處製作；財團法人民間司法改革基金會備份。
